臺灣橋頭地方法院民事小額判決
111年度橋小字第509號
原      告  陳廣諺  
被      告  劉育維  
訴訟代理人  劉哲宏  

上列當事人間請求侵權行為損害賠償事件，本院於民國111年6月
28日言詞辯論終結，判決如下：
    主  文
被告應給付原告新臺幣貳萬陸仟柒佰貳拾伍元，及自民國一百一
十一年五月二十日起至清償日止，按週年利率百分之五計算之利
息。
原告其餘之訴駁回。
訴訟費用新臺幣壹仟元由被告負擔五分之三，餘由原告負擔。
本判決關於原告勝訴部分得假執行；但被告如以新臺幣貳萬陸仟
柒佰貳拾伍元為原告供擔保，免為假執行。
    事實及理由
一、原告主張：被告於民國110年12月21日21時許，騎乘車牌號
    碼000-0000號普通重型機車行駛至高雄市仁武區學府路仁福
    幹108左8電桿處時，違規跨越分向限制線駛入來車道，致與
    原告所駕駛、訴外人陳玄卿所有之車牌號碼0000-00號自用
    小客車（下稱系爭車輛）發生碰撞（下稱系爭事故），原告
    因此受有修車費新臺幣（下同）41,852元之損害（已自車主
    受讓損害賠償請求權），另原告因系爭事故通勤不便、又為
    案件往返奔波，請求精神賠償5,000元，爰依侵權行為之法
    律關係提起本件訴訟等語。聲明：被告應給付原告新臺幣46
    ,852元，及自起訴狀繕本送達翌日起至清償日止，按週年利
    率5%計算之利息。
二、被告則以：估價單所載右側頭燈部分2,222元應扣除，且零
    件部分應計算折舊，原告關於精神賠償部分之請求無理由等
    語，資為抗辯。聲明：原告之訴駁回。
三、本院之判斷：
（一）按因故意或過失，不法侵害他人之權利者，負損害賠償責
      任；汽車、機車或其他非依軌道行駛之動力車輛，在使用
      中加損害於他人者，駕駛人應賠償因此所生之損害，民法
      第184條第1項前段、第191條之2前段分別定有明文。次按
      汽車駕駛人，爭道行駛有下列情形之一者，處新臺幣六百
      元以上一千八百元以下罰鍰:...三、不依規定駛入來車道
      ，道路交通管理處罰條例第45條第1項第3款著有規定。
（二）原告主張之前揭事實，業據提出道路交通事故現場圖、道
      路交通事故初步分析研判表、現場照片、裕昌汽車大中廠
      維修明細表、債權讓與同意書為證，並有本院調閱之道路
      交通事故初步分析研判表、道路交通事故調查報告表、道
      路交通事故談話紀錄表、現場照片可參，且未據被告爭執
      ，堪認可信。是被告疏未注意前揭規定，導致系爭事故發
      生，就系爭事故自有過失且有相當因果關係，應對系爭車
      輛所受損害負賠償之責。
（三）原告得求償範圍之認定:
   1、車損部分:
　 (1)原告主張系爭車輛因系爭事故受損，所需維修費41,852元
      ，有前揭報價單可稽（本院卷第23至25頁），應屬可信，
      至被告雖辯稱右大燈部分之2,222元並非系爭事故所致，
      應予扣除，但原告本件起訴請求之修車費原即未包括該範
      圍（整張估價單金額為44,074元，原告請求金額為扣除右
      大燈2,222元後之餘額41,852元，見本院卷第22至25頁、
      第39頁），自無須重複扣除。
　 (2)按請求賠償物被毀損所減少之價額，得以修復費用為估定
      標準，但以必要者為限，例如修理材料以新品換舊品，應
      予折舊（最高法院77年第9 次民事庭會議決議內容參 照
      ）。從而車禍被害人之車輛已使用相當期間，若僅更換新
      品而不予折舊，則將使被害人因而受有以舊換新之利益，
      自應予折舊，較合乎公平原則。依上開估價單，41,852元
      維修費中，零件、工資所占金額分別為18,152元、23,700
      元。依行政院所頒固定資產耐用年數表及固定資產折舊率
      表，自用小客車之耐用年數為5年，依平均法計算其折舊
      結果（即以固定資產成本減除殘價後之餘額，按固定資產
      耐用年數表規定之耐用年數平均分攤，計算折舊額），每
      年折舊率為5分之1，並參酌營利事業所得稅查核準則第95
      條第6 項規定「 固定資產提列折舊採用定率遞減法者，
      以1 年為計算單位其使用期間未滿1 年者，按實際使用之
      月數相當於全年之比例計算之不滿1月者以1 月計」，系
      爭車輛自93年7月出廠，有車籍資料可稽，迄本件車禍發
      生時已使用超過5年，則零件扣除折舊後之殘值估定為3,0
      25元【計算方式：殘價＝取得成本÷( 耐用年數＋1)即18152
      ÷(5+1)≒3025（小數點以下四捨五入）】，加計無庸折舊
      之工資23,700元，合計26,725元。
 　2、精神賠償部分: 按因故意或過失，不法侵害他人之權利者
      ，負損害賠償責任；不法侵害他人之身體、健康、名譽、
      自由、信用、隱私、貞操，或不法侵害其他人格法益而情
      節重大者，被害人雖非財產上之損害，亦得請求賠償相當
      之金額，民法第184條第1項前段、第195條第1項分別定有
      明文。是依上開規定，得請求非財產上損害者，是以人格
      權或人格法益遭受侵害為前提，但本件被告因系爭事故侵
      害的是財產權（系爭車輛受損），且原告並未具體主張或
      證明其何種人格權或人格法益受到侵害、遭受侵害之程度
      ，其請求難認有據。
四、綜上所述，原告主張被告應給付原告26,725元，及自起訴狀
    繕本送達翌日即111年5月20日起（見本院卷第33頁）至清償
    日止，按週年利率5%計算之利息，為有理由，應予准許，逾
    此範圍之請求，則無理由，應予駁回。
五、本件原告勝訴部分係法院依小額程序為被告敗訴之判決，爰
    依民事訴訟法第436 條之20之規定，依職權宣告假執行；並
    依同法第436 條之23準用第436 條第2 項，適用同法第392
    條第2 項規定，依職權宣告被告如預供擔保，免為假執行。
六、本件事證已臻明確，兩造其餘主張陳述及所提之證據，經審
    酌後於本件判決結果無影響，爰不逐一論述，附此敘明。
七、訴訟費用負擔之依據：民事訴訟法第79條。
中　　華　　民　　國　　111 　年　　7 　　月　　14　　日
                  橋頭簡易庭  法      官   呂維翰
以上正本與原本相符。
民事訴訟法第436條之24第2項：對於本判決之上訴，非以違背法
令為理由，不得為之。
如對本判決上訴，須於判決送達後20日內向本院提出上訴狀，並
須表明原判決所違背之法令及其具體內容與依訴訟資料可認為原
判決有違背法令之具體事實之上訴理由（須按他造當事人之人數
附繕本）。
中　　華　　民　　國　　111 　年　　7 　　月　　14　　日
                              書  記  官    薛如媛  
訴訟費用計算式：
裁判費            1,000元
合計              1,000元